【裁判字號】    91,易緝,309
【裁判日期】    920319
【裁判案由】    違反電子遊戲場業管理條例
【裁判全文】
臺灣臺中地方法院刑事判決                        九十一年度易緝字第三九號
    公  訴  人  臺灣臺中地方法院檢察署檢察官
    被      告  甲○○
右列被告因違反電子遊戲場業管理條例案件，經檢察官聲請以簡易判處刑（聲請案號
：八十九年度偵字第一二九二０、一四五三三、一七五四九號），本院沙鹿簡易庭認
為不宜適用簡易程序，移
    主  文
甲○○動產擔保交易之債務人，意圖不法之利益，將標的物出質，致生損害於債權人
，處拘役伍拾日，如易科罰金，以參佰元折算壹日。又共同違反未依電子遊戲場業管
理條例規定辦理營利事業登記證，不得經營電子遊戲場業之規定，處拘役貳拾日，如
易科罰金，以參佰元折算壹日；扣案之電動賭博機具小瑪莉壹台（含ＩＣ板壹塊）、
賭資新臺幣捌佰參拾元，均沒收。應執行拘役陸拾日，如易科罰金，以參佰元折算壹
日，扣案之電動賭博機具小瑪莉壹台（含ＩＣ板壹塊）、賭資新臺幣捌佰參拾元，均
沒收。
    事  實
一、甲○○於民國八十八年四月三十日，以動產擔保交易附條件買賣之方式，向裕融
    企業股份有限公司（設台中市○○○路○段二０一號十二樓之二，下稱裕融公司
    ）購買車牌號碼Ｒ九－四七五二號自小客車一輛，為動產擔保交易之債務人。雙
    方約定總價金為新臺幣（下同）一百零二萬一千五百二十元，除已給付頭期款二
    十一萬八千元外，餘款八十萬三千五百二十元，分四十八期付款，自八十八年五
    月二十九日起至九十二年四月二十九日止，每月應付一萬六千七百四十元，標的
    物放置地點為台中縣梧棲鎮○○路○段一二七號，且於價金未付訖前，該輛自小
    客車仍屬裕融公司所有，甲○○僅可依約占有使用，不得任意遷移、出賣、出質
    、移轉、抵押或為其他處分。惟甲○○於取得該輛自小客車後，自八十九年六月
    二十九日即第十四期起，即未再繳款，並意圖不法之利益，於八十九年六月間某
    日，以該輛自小客車向設在台中巿大雅路三二０號之勝發當舖出質借款，致生損
    害於債權人裕融公司。
二、甲○○另與鐘淑玲（業經本院以九十年度易字第二四三號判處拘役三十日，得易
    科罰金確定）基於共同犯意之聯絡，由鐘淑玲以其在台中縣沙鹿鎮○○里○○路
    二二二號所開設之「華興電視遊樂器」，供甲○○自八十九年三月中旬起，在該
    店內擺設電動賭博機具小瑪莉一台，而共同非法經營電子遊戲場業；其等並進而
    基於概括犯意之聯絡，利用該台小瑪莉供不特定之顧客投幣賭玩，以二：一之比
    例開分，押中時可得一至數十倍不等之分數，最後視該台電動賭博機具所餘分數
    之多寡，向鐘淑玲兌換其店內之遊樂器主機或掌上型遊樂器等物品，若未押中，
    則開分之賭資即歸其等所有，而連續與不特定人賭博財物。迨至八十九年三月二
    十八日十七時二十五分許，經警持搜索票在上址當場查獲，扣得上述電動賭博機
    具小瑪莉一台（含ＩＣ板一塊）及該台機具內之賭資八百三十元。
三、案經裕融公司告訴及台中縣警察局清水分局報請臺灣台中地方法院檢察署檢察官
    偵查後，聲請以簡易判決處刑，因本院沙鹿簡易庭認為不宜適用簡易程序，而移
    送本院刑事庭改依通常程序審理。
    理  由
一、被告甲○○經本院訊問後，據其供述確有前揭事實欄一所載違反動產擔保交易法
    之行為；但矢口否認其餘犯行，辯稱該台小瑪莉乃友人所贈與，暫寄放在鐘淑玲
    之店內，並無以之營利供不特定之顧客賭玩，警方從該台機具內所扣得之金額，
    乃在店家出入之孩童自行插電把玩所投入云云。經查：
    (一)關於前開被告違反動產擔保交易法之情節，除經告訴代理人乙○○指訴明確，
      提出與告訴內容相符之「汽車附條件買賣契約書」、「動產擔保交易附條件買
      賣設定登記申請書」等影本各一件附卷為證外，被告亦坦承無誤。其此部分自
      白顯與事實相符，亦得採為證據。
    (二)又被告與鐘淑玲共同未經依法登記即經營電子遊戲場業，並進而與不特定之顧
      客賭博財物等行為，由於被告及鐘淑玲於警、偵時俱供承屬實，復有扣案之電
      動賭博機具小瑪莉一台（含ＩＣ板一塊）及該台機具內之賭資八百三十元可以
      佐證，而堪以認定；被告徒稱該台機具內之金額，乃在店家出入之孩童自行插
      電把玩所投入云云，尚不足為其有利之判斷。
    (三)綜合前述，本件事證明確，前揭被告違反動產擔保交易法，另違反電子遊戲場
      業管理條例及賭博等犯行，均足可認定。
二、核被告甲○○所為，係犯動產擔保交易法第三十八條之罪，另違反電子遊戲場業
    管理條例第十五條之規定，應依同條例第二十二條處斷，及刑法第二百六十六條
    第一項前段之賭博罪。被告與鐘淑玲就違反電子遊戲場業管理條例及刑法賭博等
    罪間，具有犯意聯絡及行為分擔，為共同正犯。又其先後多次賭博之犯行，時間
    緊接，所犯構成要件相同，顯係基於概括之犯意反覆為之，為連續犯，應以一罪
    論，並加重其刑。且所犯違反電子遊戲場業管理條例及刑法賭博等二罪間，具有
    方法、目的之牽連關係，為牽連犯，依刑法第五十五條，應從一重依電子遊戲場
    業管理條例第二十二條之規定處斷。至其所犯動產擔保交易法第三十八條及違反
    電子遊戲場業管理條例之罪，因犯意個別，行為互殊，應分論併罰。爰審酌被告
    犯罪之動機、目的、手段、方法、所擺設電動賭博機具之數量、營業期間之久暫
    ，及其犯後態度等一切情狀，就其所犯二罪分別量處如主文所示之刑，並定其應
    執之刑及諭知如易科罰金之折算標準。至扣案之電動賭博機具小瑪莉一台（含Ｉ
    Ｃ板一塊）、賭資八百三十元，應依刑法第二百六十六條第二項，宣告沒收。
據上論斷，應依刑事訴訟法第四百五十二條、第二百九十九條第一項前段，動產擔保
交易法第三十八條，電子遊戲場業管理條例第二十二條，刑法第十一條前段、第二十
八條、第二百六十六條第一項前段、第五十五條、修正後第四十一條第一項前段、第
五十一條第六款，第二百六十六條第二項，罰金罰鍰提高標準條例第一條前段、第二
條，判決如主文。
中      華      民      國      九十二      年    三      月    十九    日
                                        法  官  莊  深  淵
右正本證明與原本無異。
如不服本判決，應於送達後十日內向本院提出上訴狀（須附繕本），上訴於台灣高等
法院台中分院。
                                        書記官
中      華      民      國      九十二      年    三      月    十九    日
附錄論罪科刑法條
動產擔保交易法第三十八條：
動產擔保交易之債務人，意圖不法之利益，將標的物遷移、出賣、出質、移轉、抵押
或為其他處分，致生損害於債權人者，處三年以下有期徒刑、拘役或科或併科六千元
以下之罰金。
電子遊戲場業管理條例第十五條：
未依本條例規定辦理營利事業登記者，不得經營電子遊戲場業。
電子遊戲場業管理條例第二十二條：
違反第十五條規定者，處行為人一年以下有期徒刑、拘役或科或併科新臺幣五十萬元
以上二百五十萬元以下罰金。


司法院資訊處製作；財團法人民間司法改革基金會備份。
